# 请教陈老师，关于收入确认

提问人：wangxu811024 时间：2011-09-14 12:54:01
某建筑设计公司，签订的合同，最终一笔尾款（合同额的5%-10%)都是建筑竣工决算之后支付。企业说是大约有30%的合同的尾款到最终可能收不回。该企业采用完工百分比法确认收入。那最先的预计总收入金额是否可以扣除尾款？还是到执行到后期，如果收不回的就不确认？前期还是按完整合同额确认收入？

回答人：chenyiwei
基本赞同上述两位意见。由于预计尾款的坏账可能性为 30 ％，尚未超过 50 ％，因此仍然可以认为与尾款相关的经济利益“很可能”流入企业。但就尾款确认相关应收款项后，应当谨慎考虑其收回的可能性，计提相应的坏账准备。

回答人：chenyiwei
回复 wangxu811024 的帖子
准则要求的标准是“相关的经济利益很可能流入企业”，即不要求 100 ％的确定性，而只是要求“很可能”即大于 50 ％。这样与确认资产的标准就可以衔接。
理论上，如果根据过去的历史经验等信息，企业判断最终客户接受发票并付款的可能性超过 50 ％，即应认为“很可能流入企业”。如果由于业务性质特殊等原因，无法合理估计客户拒绝接受发票的可能性，则应作为合同履行结果不能可靠确定，按照已发生且预计可得到补偿的成本确认收入。